【裁判字號】    97,聲,1683
【裁判日期】    970922
【裁判案由】    返還擔保金
【裁判全文】
臺灣臺中地方法院民事裁定              97年度聲字第1683號
聲  請  人  乙○○
相  對  人  明輪工業股份有限公司
法定代理人  甲○○
上列聲請人聲請返還擔保金事件，本院裁定如下：
    主      文
本院九十七年度存字第七八三號提存事件聲請人所提存之擔保金
新臺幣拾萬陸仟佰柒拾肆元，准予返還。
其餘聲請駁回。
聲請程序費用由相對人負擔。
    理      由
一、聲請意旨略謂：聲請人前遵本院97年度裁全字第1269號民事
    裁定，提供新臺幣（下同）40萬元為擔保金，並以本院97年
    度存字第783號提存事件提存在案。其中部分經他案執行後
    ，剩餘307,173元尚於提存中，茲因該事件聲請人撤回強制
    執行而告終結，並經聲請人定20日以上期間催告受擔保利益
    人即相對人行使權利而未行使，爰聲請返還上開提存之擔保
    金等語。
二、按訴訟終結後，供擔保人證明已定20日以上之期間，催告受
    擔保利益人行使權利而未行使，或法院依供擔保人之聲請，
    通知受擔保利益人於一定期間內行使權利並向法院為行使權
    利之證明而未證明者，法院應依供擔保人之聲請，以裁定命
    返還其提存物，民事訴訟法第104條第1項第3款定有明文。
    前開規定，於其他依法令供訴訟上之擔保者準用之，並為同
    法第106條所明定。經查：聲請人主張之金額於306,374元（
    詳後述）之範圍內之事實，業據其提出本院97年度存字第
    783 號提存書、國庫存款收款書、本院民事執行處通知、郵
    局存證信函、掛號郵件收件回執等為證，並經本院調取相關
    卷宗查明無誤，且本院查無相對人行使權利之資料，有查詢
    簡覆表5份在卷可憑，自可信為真正。至於本件聲請人所提
    存之金額，經本院民事執行處97年6月30入中院彥民執果字
    第9266號函所執行債務之內容為本金53,513元，及自97年3
    月254日起至清償日止，按週年利率百分之5計算之利息及執
    行費39,314元，實際已被扣除之金額為93,626元，此有本院
    收據附於97年度取字第3273號提存卷宗可參，是原提存金額
    僅剩於306,374元，聲請人忽略上開執行函尚有利息，而直
    接以原本金額扣除上開函文之本金及執行費，計算出307,17
    3元（即000000- 00000-00000=307173）顯有錯誤，從而聲
    請人聲請返還提存之擔保金於306,374元，核與上開規定相
    符，應予准許；逾此請求部分為屬無據，應予駁回。
三、依民事訴訟法第95條、第79條，裁定如主文。
中    華    民    國    97    年    9     月    22    日
                  民事第三庭  法  官  許石慶
正本係照原本作成。
如對本裁定不服，應於裁定送達後10日內向本院提出抗告狀（須
附繕本），並繳納抗告裁判費新臺幣1,000元。
中    華    民    國    97    年    9     月    22    日
                              書記官


司法院資訊處製作；財團法人民間司法改革基金會備份。
